# Hola. Soy Jonathan Martinez, Frontend & WordPress developer.

#### **DATOS DE CONTACTO**

Web: https://jommartinez.com

Mail: jonathan.martinezmanzano@gmail.com

Teléfono: +34 662 570 325 Localización: Madrid

**Linkedin:** https://linkedin.com/in/jommartinez **Github:** https://github.com/jommartinez

#### **SOBRE MÍ**

Tengo más de 8 años de experiencia en el mundo del desarrollo web. Me dedico a crear sitios web personalizados basados en los últimos estándares establecidor por el W3C.

Trabajo con las últimas tecnologías y herramientas del desarrollo frontend como JavaScript, ES6+, React, Gatsby, NextJS, GraphQL, WordPress, Strapi, Webpack, web components, git y SASS, entre otras.

#### **FORMACIÓN**

**2009-2011**. Técnico Superior ASI. **2019**. Master Frontend Lemondcode.

#### **PROYECTOS**

Además de los proyectos realizados en las empresas/agencias en las que he trabajado, también he tenido la oportunidad de desarrollar otros sitios web para diferentes clientes.

Si quieres saber más sobre estos trabajos ponte en contacto conmigo y te daré todos los detalles.

Gracias por ver mi CV. Si crees que puedo encajar en tu equipo o tienes una propuesta para mí, ¡soy todo oídos!

#### **EXPERIENCIA**

## Web developer en Intercreaciones

Enero 2013 - Diciembre 2014

Desarrollo de eCommerce, microsites y landings responsive trabajando con HTML, CSS, JS y PHP con los framework Prestashop y WordPress.

**Proyectos:** Salinas Electrodomésticos Milar, Bienestar y Ocio, Expo Alhambra, Jamones Vallejo, López de hierro, Slabon moda.

## Web developer en acute&creative

Enero 2015 - Diciembre 2017

Desarrollo de WordPress a medida, maquetación de webs pixel-perfect y mantenimiento evolutivo de clientes. **Proyectos:** Coca-Cola, Alain Afflelou Óptico, Volta arquitectura, Richmond Park School, Clinica Ariño, Vinos Marqués de Tomares, Quefranquicia, Boomerang, Dissimility.

#### Senior Frontend developer en Nateevo

Diciembre 2017 - Febrero 2019

Desarrollo y maquetación pixel-perfect, trabajando en equipo junto al departamento de diseño y el equipo de backend. **Proyectos:** AKI, VASS, Mapfre, Pullmantur, IE, Endesa, IESE, BBVA, Filmoteca de Cataluña, Aggylon, Teatro Real, Abogacía del Estado.

# Senior Frontend developer en acute&creative

Febrero 2019 - Actualidad

Desarrollo de portales a medida con Wordpress, trabajando junto al equipo de diseño.

**Proyectos:** Julián López, Carrefour, Halcón Viajes, Plenum, Schaman, Ecoelum, Velux, Puy Du Fou.